臺灣新北地方法院刑事裁定
110年度毒聲字第2008號
聲  請  人  臺灣新北地方檢察署檢察官
被      告  程塞特


上列聲請人因被告違反毒品危害防制條例案件（110年度毒偵字
第4472號），聲請觀察勒戒（110年度聲觀字第1785號），本院
裁定如下：
    主  文
程賽特施用第二級毒品，應送勒戒處所觀察、勒戒，其期間不得
逾貳月。
    理  由
一、聲請意旨略以：被告程賽特基於施用第二級毒品之犯意，於
    民國110年2月13日下午3時5分許為警採尿前回溯96小時內之
    某時，在不詳地點，以不詳方式，施用第二級甲基安非他命
    1次。嗣於110年2月13日下午2時45分許，在新北市汐止區力
    行街口為警盤查而查獲，經其同意採尿送驗，結果呈甲基安
    非他命陽性反應，爰依毒品危害防制條例第20條第3項、第1
    項、觀察勒戒處分執行條例第3條第1項，聲請裁定將被告送
    勒戒處所觀察、勒戒等語。
二、按犯毒品危害防制條例第10條之罪者，檢察官應聲請法院裁
    定，或少年法院（地方法院少年法庭）應先裁定，令被告或
    少年入勒戒處所觀察、勒戒，其期間不得逾2月；依前項規
    定為觀察、勒戒或強制戒治執行完畢釋放後，3年後再犯第1
    0條之罪者，適用前2項之規定，毒品危害防制條例第20條第
    1項、第3項定有明文。上開所謂「3年後再犯」，只要本次
    再犯（不論修正施行前、後）距最近1次觀察、勒戒或強制
    戒治執行完畢釋放，已逾3年者，即該當之，不因其間有無
    犯第10條之罪經起訴、判刑或執行而受影響（最高法院刑事
    大法庭109年度台上大字第3826號裁定意旨參照）。
三、被告雖於警詢中辯稱：最後一次吸食毒品是約在2年前等語
    。然而，被告於110年2月13日下午3時5分許同意警方採集尿
    液送驗，送請台灣尖端先進生技醫藥股份有限公司以氣相層
    析質譜儀（GC/MS）檢驗結果，檢出甲基安非他命濃度為174
    30ng/mL、安非他命濃度為1800ng/mL，呈甲基安非他命陽性
    反應，有該公司110年3月16日濫用藥物檢驗報告、現場勘察
    採證同意書、新北市政府警察局受採集尿液檢體人姓名及檢
    體編號對照表、列管毒品人口尿液檢體採集送驗紀錄表等在
    卷可稽，足認被告確有施用第二級毒品之事實。
四、又被告雖曾因施用毒品案件，經法院裁定送觀察、勒戒後，
    認無繼續施用毒品傾向而釋放，並經臺灣新北地方檢察署檢
    察官以87年度偵緝字第1296號、88年度偵字第2109號為不起
    訴處分確定，有臺灣高等法院被告前案紀錄表附卷可佐，惟
    被告本件施用毒品之行為是前述觀察、勒戒執行完畢釋放後
    3年後再犯，依前述解釋意旨，自應再給予觀察、勒戒之機
    會，是以本件聲請人之聲請於法相合，應予准許。
五、依毒品危害防制條例第20條第1項、第3項，觀察勒戒處分執
    行條例第3條第1項，裁定如主文。
中　　華　　民　　國　　111 　年　　3 　　月　　11　　日
                  刑事第十六庭  法  官  時瑋辰
上列正本證明與原本無異。
如不服本裁定，應於裁定送達後五日內敘明抗告理由，向本院提
出抗告狀。
                                書記官  楊喻涵
中　　華　　民　　國　　111 　年　　3 　　月　　15　　日